---
title: "Obligatorisk oppgave ECON 3150"
author: "Tor Odin Ekle"
date: "1 februar 2019"
output:
  pdf_document: default
  html_document: default
---

```{r setup, include=FALSE}
knitr::opts_chunk$set(echo = TRUE)
library(tidyverse);library(MASS);library(ISLR);library(tinytex); library(haven)
```

# Lønnsgapet

```{r cars, echo=FALSE, warning=FALSE, fig.pos= 'H' }

seminar_econometric <- read_dta(file = "seminar_econometric.dta")
seminar_econometric$femalef <- as.factor(seminar_econometric$female)
wagemale <- seminar_econometric$wage4[seminar_econometric$female == 0]
wagefemale <- seminar_econometric$wage4[seminar_econometric$female == 1]
wagefemale <- wagefemale[!is.na(wagefemale)]
wagemale <- wagemale[!is.na(wagemale)]

## Lager et enkelt boxplott til å begynne med bare for å få en enkel oversikt over datasettet. 

ggplot(data = seminar_econometric, aes(x = femalef, y = wage4)) +
  geom_boxplot() +
  xlab("Kjønn: Mann = 0, Kvinne = 1") +
  ylab("Timelønn USD") +
  theme_minimal() +
  ylim(0,75)

t.test(wagemale,wagefemale)
```



Har tatt ut uteliggere. Også de som er oppgitt med NA, men har valgt å beholde de som har 0 i timelønn. Dette kan være arbeidstrening, internship, eller andre som er i ulønnet arbeid. 

## Oversikt
```{r bar charts, echo=FALSE, warning= FALSE, fig.width=3, fig.height=3,fig.show='asis',fig.align='default'}

ggplot(data = seminar_econometric, aes(x = wage4, fill =femalef)) +
  geom_bar(binwidth = 5) +
  xlim(0,100) +
  xlab("Timelønn") +
  ylab("Antall") +
  theme_minimal()

ggplot(data = seminar_econometric, aes(x = wage4, fill = femalef)) +
  geom_bar(binwidth = 5, position = "fill") +
  xlim(0,150) +
  xlab("Timelønn") +
  ylab("Fordeling i %") +
  theme_minimal() 


```


## T-Test


```{r seminar_econometric, echo=FALSE, warning= FALSE}
t.test(wagemale,wagefemale)
```

I denne t-testen har jeg kun tatt ut alle kvinner og alle menn. Ikke sett på andre ting som kan spille inn.
Ut fra denne t-testen kan en si med 95% signifikans at lønnsforskjellen er i allefall 4.05 USD

## Utdanningsnivå


```{r Utdanningsnivå, echo=FALSE, warning= FALSE}
ggplot(data = seminar_econometric, aes(x = femalef, y = wage4)) +
  geom_boxplot() +
  xlab("Kjønn; Mann = 0, Kvinne = 1") +
  ylab("Timelønn USD") +
  theme_minimal() +
  ylim(0,75) +
  facet_wrap(~ educ)
```


En kan si på generelt grunnlag at kvinner har samme medianlønn som menn som ligger et utdanningsnivå under de. Faktisk noe svakere også.  
