---
title: "Oblig ECON 3150"
author: "Tor Odin Ekle"
date: "2 februar 2019"
output:
  pdf_document: default
  html_document: default
---

```{r setup, include=FALSE}
knitr::opts_chunk$set(echo = TRUE)
library(tidyverse);library(MASS);library(ISLR);library(tinytex); library(haven)
```

## Lønnsgapet

```{r cars, warning=FALSE, fig.pos= 'H', echo=FALSE}
seminar_econometric <- read_dta(file = "seminar_econometric.dta")
seminar_econometric$femalef <- as.factor(seminar_econometric$female)
wagemale <- seminar_econometric$wage4[seminar_econometric$female == 0]
wagefemale <- seminar_econometric$wage4[seminar_econometric$female == 1]
wagefemale <- wagefemale[!is.na(wagefemale)]
wagemale <- wagemale[!is.na(wagemale)]

## Lager et enkelt boxplott til å begynne med bare for å få en enkel oversikt over datasettet. 

ggplot(data = seminar_econometric, aes(x = femalef, y = wage4)) +
  geom_boxplot() +
  xlab("Kjønn: Mann = 0, Kvinne = 1") +
  ylab("Timelønn USD") +
  theme_minimal() +
  ylim(0,75)

t.test(wagemale,wagefemale)

```


Har tatt ut uteliggere. Også de som er oppgitt med NA, men har valgt å beholde de som har 0 i timelønn. Dette kan være arbeidstrening, internship, eller andre som er i ulønnet arbeid. 

## Oversikt
```{r bar charts, echo=FALSE, warning= FALSE, fig.width=3, fig.height=3,fig.show='asis',fig.align='default'}

ggplot(data = seminar_econometric, aes(x = wage4, fill =femalef)) +
  geom_bar(binwidth = 5) +
  xlim(0,100) +
  xlab("Timelønn") +
  ylab("Antall") +
  theme_minimal()

ggplot(data = seminar_econometric, aes(x = wage4, fill = femalef)) +
  geom_bar(binwidth = 5, position = "fill") +
  xlim(0,150) +
  xlab("Timelønn") +
  ylab("Fordeling i %") +
  theme_minimal() 


```

## Arbeidstimer 

```{R arbeidstimer, echo = FALSE, warning= FALSE}

femalewrkh <- seminar_econometric %>%
  filter(female == 1) %>%
  pull(hourslw) %>%
  na.omit

maleworkh <- seminar_econometric %>%
  filter(female == 0) %>%
  pull(hourslw) %>%
  na.omit

t.test(maleworkh, femalewrkh)

```

## Barn


```{r Barn, echo=FALSE, warning= FALSE}
femalewage2kid <- seminar_econometric %>%
  filter(ownchild >= 2) %>%
  filter(female == 1) %>%
  pull(wage4) %>%
  na.omit()
  
malewage2kid <- seminar_econometric %>%
  filter(ownchild >= 2) %>%
  filter(female == 0) %>%
  pull(wage4) %>%
  na.omit()

t.test(malewage2kid,femalewage2kid)

```

I denne t-testen har jeg kun tatt ut alle kvinner og alle menn. Ikke sett på andre ting som kan spille inn.
Ut fra denne t-testen kan en si med 95% signifikans at lønnsforskjellen er i allefall 4.05 USD

## Utdanningsnivå



```{r Utdanning, echo=FALSE, warning= FALSE}
ggplot(data = seminar_econometric, aes(x = femalef, y = wage4)) +
  geom_boxplot() +
  xlab("Kjønn; Mann = 0, Kvinne = 1") +
  ylab("Timelønn USD") +
  theme_minimal() +
  ylim(0,75) +
  facet_wrap(~ educ)
```

En kan si på generelt grunnlag at kvinner har samme medianlønn som menn som ligger et utdanningsnivå under de. Faktisk noe svakere også.  

## Diskusjon

Er det frivillig deltid? Undersøkelse fra Norge. 
Kvinnen tar oftere byrden med barna? Ser dramatisk lønnstap for damer å få barn. Ikke like avgjørende for menn. 
Kvinner er forventet med å gjøre mer hjemme? Ser de har signifikant kortere arbeidsuke. Dårlig betalt for utdanning samenlignet med menn. 

Note that the `echo = FALSE` parameter was added to the code chunk to prevent printing of the R code that generated the plot.
